Finding Aid for the Paul Friedländer Papers, 1848-1976 LSC.1551
UCLA Library Special Collections
- Offprints and pamphlets from the Friedländer library
  - Lesky, Albin, review: Volmer's De Euripidis fabula quae FAE? ON inscribitur, Deutsche Literaturzeitung., November 15, 1931; 1414.; cc. 2171-2174 (Offprint). (Box 30)
  - Leuze, Oscar, "Zu Heraklit Fragm. 26 (Diels)" Hermes 50,., 1915; 1415.; pp.604-625 (Offprint, inscribed, corrected, marked). (Box 30)
  - Levi, Doro, "Mors Voluntaria, Mystery Cults on Mosaics from Antioch" Berytus 7,., 1942; 1416.; pp.19-55, pls. I-VIII (Offprint). (Box 30)
  - Levi, Doro, "Sardinia: Isle of Antitheses" Geographical Review 33,., 1943; 1417.; pp.630-654 (Offprint). (Box 30)
  - Levy, Ernst, Sponsio, fidepromissio, Gotha: Druck von Friedrich Andreas Perthes, (Inscribed)., 1906; 1418. (Box 30)
  - Lewy, Hans, review: Eisler, IHSOYS BASI?EYS OY BASI?EYSAS, Deutsche Literatur-Zeitung., 1930; 1419.; cc. 481-494 (Offprint, inscribed). (Box 30)
  - Liebart, Arthur, Mythus und Kultur, Berlin: Pan-Verlag Rolf Heise,., 1925; 1420.; (Inscribed). (Box 31)
  - Lietzmann, H., "Die Urform des apostolischen Glaubensbekenntnisses" in Sitzungsberichte der preussischen Akademie der Wisssenschaften XVII., 1919; 1421. (Box 31)
  - Lietzmann, Hans, Gerhard Loeschcke, s.l. s.a., 1422.; 8pp. (Memoir). (Box 31)
  - Linforth, Ivan M., "Diodorus, Herodorus, Orpheus" Classical Studies s.a., 1423.; pp.217-222 (Offprint) (box 3). (Box 31)
  - Linforth, Ivan M., "Greek Gods and Foreign Gods in Herodotus" University of California Publications in Classical Philology 9,., 1926; 1424.; pp.1-25 (Offprint, unopened). (Box 31)
  - Linforth, Ivan M., "Herodotus" Avowal of Silence in his Account of Egypt" University of California Publications in Classical Philology 7, []., 1924; 1425.; pp.269-292 (Offprint, unopened, inscribed to [P]F). (Box 31)
  - Linforth, Ivan M., "Named and Unnamed Gods in Herodotus" University of California Publications in Classical Philology 9,., 1928; 1426.; pp.201-243 (Offprint, unopened). (Box 31)
  - Linforth, Ivan M., "Two Notes on the Legend of Orpheus" Transactions and Proceedings of the American Philological Association 62,., 1931; 1427.; pp.5-17 (Offprint, unopened). (Box 31)
  - Lippmann, Edmund O., "Chemisches und Physikalisches aus Platon" Herm Geheimrat Professor Dr. Ernst von Meyer zur Feier des 60. Geburtstages in aufrichtiger Verehrung dargebracht., 1428.; pp.1-32 (Offprint). (Box 31)
  - Lipps, Hans, Beispiel, Exempel, Fall und das Verhältnis des Rechtsfalles zum Gesetz, Berlin: Verlag von Julius Springer,., 1931; 1429.; (Pamphlet, accompanied by slip). (Box 31)
  - Lipps, H(ans), "Les modalités du jugement" Recherches philosophiques., 1932-33; 1430.; pp.262-299 (Offprint, inscribed). (Box 31)
    See Mayer-Gross, W., envelope removed to box 1 Lipps, H(ans).
  - Litt, Th., "Lucians Nigrinus" Rheinisches Museum für Philologie 64,., 1908; 1431.; pp.98-107 (Offprint, inscribed). (Box 31)
  - Lloyd-Jones, Hugh, Greek Studies in Modem Oxford, Oxford., 1961; 1432.; (Pamphlet, marked) (box 1). (Box 31)
    Removed to Correspondence, note from ---, Harry and Mary.
  - Loenen, J.H.M.M., De Nous in het Systeem van Plato's Philosophie, Amsterdam: Universiteitspers,., 1951; 1433.; (Pamphlet). (Box 31)
  - Loeschke, Gerhard, Das Syntagma des Gelasius Cyzicenus, Bonn: Carl Georgi,., 1906; 1434.; (Pamphlet, accompanied by three sheets of notes). (Box 31)
  - Loeschcke, G., "De basi quadam prope Spartam reperta observationes archaeologicae" Ad sollemnia caesareae Universitatis Dorpatensis, Dorpati Livonorum: Schnakenburg typis descripsit,., 1879; 1435.; (Pamphlet) (inscribed to Dr Milchhactes[?]). (Box 31)
  - Loeschcke, G., "Die oestliche Giebelgruppe am Zeustempfl zu Olympia" Ad sollemnia caesareae Universitatis Dorpatensis, Dorpati Livonorum: Schnakenburg typis descripsit,., 1885; 1436.; (Pamphlet). (Box 31)
  - Loeschcke, Gerhard, Jüdisches und Heidnisches im christlichen Kult: eine Vorlesung, Bonn: A. Marcus und E. Weber's Verlag,., 1910; 1437.; (Pamphlet). (Box 31)
  - Loeschcke, Gerh(ard), "Zur Frage nach der Einsetzung und Herkunft der Eucharistie" Zeitschrift für wissenschaftliche Theologie 54,., 1912; 1438.; pp.193-205 (Offprint). (Box 31)
  - Loeschcke, Siegfried, "Bedeutung und Gefährdung der grossen Tempelgrabung in Trier" Trierer Zeitschrift 4,., 1929; 1439.; pp.149-166 (accompanied by "Die Thermen von Trier. (Die römischen Bäder)," 4pp., and map of the "Reichs-Limeswerk," Heidelberg: Otto Petters, 1904). (Box 31)
  - Löwith, Karl, "Grundzüge der Entwickelung der Phänomenologie zur Philosophie und ihr Verhältnis zur protestantischen Theologie" Theologische Rundschau 2,., 1930; 1440.; pp.333-361 (Offprint, inscribed). (Box 31)
  - Löwith, Karl, "Theorie und Praxis als philosophisches Problem" in Mitteilungen Universitätsbund Marburg, Heft 2., 1931; 1441.; (Offprint). (Box 31)
  - Löwy-Cleve, Felix, Die Philosophie des Anaxagoras, Wien: Verlagsbucchandlung Carl Konegen,., 1917; 1442.; (Front cover only). (Box 31)
  - Lohmeyer, Theodoras, De vocabulis in Oppiani halieuticis out peculiariter usurpatis aut primum exstantibus, Dissertatio inauguratlis, Berolini: typis expressit Gustavus Schade,., 1866; 1443.; (Pamphlet). (Box 31)
  - Lommatzsch, Ernst, "Bericht über die Literatur zu den römischen Satirikern (ausser Horaz) von " [Jahresbericht über die Fortschritte der klassische Altertumswissenschaft]., 1918-1924; 1444.; pp.211-222 (Offprint). (Box 31)
  - Lommatzsch, Ernst, "Bericht über die Literatur zu den römischen Satirikern (ausser Horaz) von " [Jahresbericht über die Fortschritte der klassische Altertumswissenschaft]., 1925-1930; 1445.; pp.139-151 (Offprint). (Box 31)
  - Lommatzsch, Ernst, "Ernst Maass" [Jahresbericht über die Fortschritte der klassischen Altertumswissenschaft]., 1446.; pp.88-104 (Offprint). (Box 31)
  - Lommatzsch, Ernst, "Römische Satirikern (ausser Horaz) von " [Jahresbericht über die Fortschritte der klassische Altertumswissenschaft?]., 1930-1936; 1447.; pp.89-105 (Offprint). (Box 31)
  - Lorenz, Herbert, Untersuchung zum Prätorium. Katalog der Prätorien und Entwicklungsgeschichte ihrer Typen, Inaugural-Dissertation, Halle (Saale): Buchdruckerei Heinrich John,., 1936; 1448.; (Pamphlet). (Box 31)
  - Luck, Georg, "Trygonions Grabschrift (Philodemos, A.P. 7, 222)" Philologus 100,., 1956; 1449.; pp.271-286 (Offprint, inscribed to PF). (Box 31)
  - Ludwich, Arthurus, Ad novissimam Nonni Dionysiacorum editionem epimetrum, Regimontii: ex officina Hartungiana,., 1911; 1450.; (Pamphlet, inscribed, marked). (Box 31)
  - Ludwich, Arthurus, De iresione carmine Homerico dissertatio, Regimontii: ex officina Hartungiana,., 1906; 1451.; (Pamphlet, inscribed, annotated). (Box 31)
  - Ludwich, Arthurus, Epimetrum Nonnianum II, Regimontii: ex officina Hartungiana,., 1913; 1452.; (Pamphlet). (Box 31)
  - Ludwich, Arthurus, Lectiones pseudoPhocylideae, Regimontii: ex officina Hartungiana,., 1892; 1453.; (Pamphlet). (Box 31)
  - Ludwich, Arthurus, Quaestionum pseudoPhocylidearum pars altera, Regimontii: ex officina Hartungiana,., 1904; 1454.; (Pamphlet). (Box 31)
  - Ludwich, Arthur, "Textkritische Noten zu Paulus Silentiarius" Verzeichnis der auf der Königlichen Albertus-Universität zu Königsberg im sommer-Halbjahre vom., 15 April 1913; 1455.; pp.1-32 (Pamphlet, annotated). (Box 31)
    Removed to Correspondence, [Ludwich] Arthur, to [Paul Friedlönder], November 6, 1912. Autograph letter signed (2pp., 1 leaf).
  - Ludwich, Arthur, "Ueber das Spruchbuch des falschen Phokylides" Verzeichnis der auf der Königlichen Albertus-Universität zu Königsberg, Köonigsberg: Har-tungsche Buchdruckerei,., 1904; 1456.; (Pamphlet). (Box 31)
  - Maas, Paul, "Ad Timocreontem Rhodium" Hermes 69,., 1934; 1457.; p.460 (Offprint). (Box 32)
  - Maas, Paul, "ährenlese" Sokrates: Zeitschrift für das Gymnasialwesen 8,., 1920; 1458.; pp.20-26 (Offprint, annotated) [Arist. rhet. 1.9; Liban. ep. 65; Pind. Pyth. 9.89]. (Box 32)
  - Maas, Paul, "ährenlese" Sokrates: Zeitschrift für das Gymnasialwesen 48,., 1922; 1459.; pp.179-180 (Offprint). (Box 32)
  - Maas, Paul, "Akusilaos über Kaineus" Sokrates: Zeitschrift für das Gymnasialwesen 73,., 1919; 1460.; pp.191-193 (Offprint, inscribed). (Box 32)
  - Maas, Paul, "Alexandros von Nikaia" Byzantinisch-neugriechische Jahrbücher 3,., 1922; 1461.; pp.333-336 (With reader's ticket, March 28, 1925). (Box 32)
  - Maas, Paul, "Antandros in Alceo" Rivista di filologia e d'istruzione classica 5,., 1927; 1462.; p.-- (Offprint). (Box 32)
  - Maas, Paul, "ANTIGONAS ?YGATHP" Rivista di filologia e di istruzione classica 55,., 1927; 1463.; pp.68-70 (Offprint). (Box 32)
  - Another copy., 1464.; (Offprint). (Box 32)
  - Maas, P(aul), "Argivische Hiebe" Rheinisches Museum für Philologie 99,., 1956; 1465.; p.192 (Offprint, marked). (Box 32)
    Filed above with Kranz, W., "Theorica vita."
  - Maas, Paul, "Artemioskult in Konstantinopel" Byzantinisch-neugriechische Jahrbücher 1,., 1920; 1466.; pp.377-384 (Offprint). (Box 32)
  - Maas, Paul, "Aus der Poesie des Mystikers Symeon" [Festchrift A. Ehrhard, ]., 1922; 1467.; pp.328-341 (Offprint). (Box 32)
  - Maas, Paul, "Callimachea" Hermes 60,., 1925; 1468.; p.259 (Offprint, annotated). (Box 32)
  - Maas, Paul, "Der Titel des 'Suidas'" Byzantinischer Zeitschrift 32,., 1932; 1469.; p.1 (Offprint). (Box 32)
  - Maas, P(aul), "Der vergnügte Lexikograph" Byzantinischer Zeitschrift 38,., 1938; 1470.; pp.58-67 (Offprint). (Box 32)
  - Maas, Paul, "Die litterarische Form der Diegeseis und der 'Scholia Florentina'"; "Die neues Verse des Kallimachos"; "Zur Gesamtausgabe der Dichtungen des Kallimachos" in Papiri della R. Università di Milano 1, Firenze., 1937; 1471.; pp.155-171 (Offprint, annotated). (Box 32)
  - Maas, Paul, Die neuen Responsionsfreiheiten bei Bakchylides und Pindar, Berlin: Weidmannsche Buchhandlung,., 1914; 1472.; (Pamphlet, inscribed, annotated). (Box 32)
  - Maas, Paul, "Eine Epikurstelle" [Rheinisches Museum für Philologie]., 1918; 1473.; (Offprint). (Box 32)
  - Maas, Paul, "Erinnae in Baucidem Nenia" Hermes 69,., 1934; 1474.; pp.206-09 (Offprint, annotated). (Box 32)
  - Maas, Paul, "Ev. Matth. 26, 50 ETAIPE EF" pAPEI" Byzantinisch-neugriechische Jahrbücher 8,., 1939; 1475.; p.99 (Offprint). (Box 32)
  - Maas, Paul, "FPYNH" Zeitschrift für vergleichende Sprachforschung 58, s.a., 1476.; pp.125-127 (Offprint). (Box 32)
  - Maas, Paul, "YMHN 'YMHN'" Philologus 66 s.a., 1477.; pp.590-596 (Offprint). (Box 32)
  - Maas, Paul, "YMHNOMENAIA" s.l., pp.447-448, August-November 1910; 1478. (Box 32)
    (Removed from his "YMHN 'YMHN'"). (Offprint).
  - Maas, Paul, "Kircher und Pindar" Hermes 70,., 1935; 1479.; pp.101-102 (Offprint, annotated). (Box 32)
  - Maas, Paul, "Kolometrie in den Daktyloepitriten des Bakchylides" Philologus 53,., 1908; 1480.; pp.297-309 (Offprint) (with MS enclosure). (Box 32)
  - Maas, Paul, "K??taF?? und K??ta???" Zeitschrift für vergleichende Sprachforschung 46,, s.p., 1914; 1481.; (Offprint). (Box 32)
  - Maas, Paul, "Neue Papyri von Kallimachos AITTA" Gnomon 10,., 1934; 1482.; pp.162-165 (Offprint, annotated). (Box 32)
  - Maas, Paul, "Nonniana" Byzantinisch-neugriechische Jahrbücher 4,., 1923; 1483.; pp.265-269 (Offprint, annotated). (Box 32)
  - Maas, Paul, "Nonniana [Diony. 7.180 sqq., 30.213 sqq., 38.190-216., 1484.; (Fragmentary) (offprint, annotated). (Box 32)
  - Maas, Paul, "Nonnos Dionysiaka 47, 356.", 1485.; (Offprint). (Box 32)
  - Maas, Paul, "Psellos und Theopompos" Byzantinisch-neugriechische Jahrbücher 13,., 1937; 1486.; pp.1-4 (Offprint, inscribed). (Box 32)
  - Maas, Paul, "Sappho fr. 75 Bergk" Zeitschrift für vergleichende Sprachforschung 56,., 1928; 1487.; pp.137-138 (Offprint). (Box 32)
  - Maas, [Paul], "Simonides" [Pauly-Wissowa, Realencyclopädie der klassischen Altertumswissenschaft]., 1488.; (Proof). (Box 32)
  - Maas, Paul, "Singt die Amme in den Trachinierinnen?" Zeitschrift für das Gymnasialwesen 65,, s.p., 1911; 1489.; (Offprint). (Box 32)
  - Another copy., 1490.; (Offprint). (Box 32)
  - Maas, Paul, Studien zum poetischen Plural bei den Römem, Leipzig: B.G. Teubner,., 1902; 1491.; (Pamphlet). (Box 32)
  - Maas, Paul, "Textkritisches zu Aeschylus" Sokrates: Zeitschrift für das Gymnasialwesen 69,., 1915; 1492.; pp.1-4 [possibly renumbered] (Offprint). (Box 32)
  - Maas, Paul, "Textkritisches zu Aeschylus II" Sokrates: Zeitschrift für das Gymnasialwesen 69,., 1915; 1493.; pp.312-314 (Offprint). (Box 32)
  - Maas, Paul, "TPOXA?IA" Hermes 67,., 1932; 1494.; pp.243-244 (Offprint). (Box 32)
  - Maas, Paul, "Verschiedenes" Philologus 72,., 1913; 1495.; pp.449-456 (Offprint). (Box 32)
  - Maas, P(aul), "Zitate aus Demosthenes" Epitaphios bei Lykurgos. Nachtrag zu dem Aufsatz von J. Sykutris" Hermes 63,., 1928; 1496.; pp.258-260 (Offprint). (Box 32)
  - Maas, P(aul), "Zu dem Epigramm aus Daphni (Nr. 2)" Hermes 67,., 1932; 1497.; p.-- (Offprint). (Box 32)
  - Maas, Paul, "Zu dem Paean des Bakchylides" Hermes 67,, pp.469-471., 1932; 1497. (Box 32)
  - Maas, Paul, "Zu dem Satyrspiel Oxyrh. papyr. VIII 1083" Berliner philologische Wochenschrift., 1912; 1499.; cc. 1425-1428 (Offprint). (Box 32)
  - Maas, Paul, "Zu den neuen Bruchstücken des Bakchylides" Sokrates: Zeitschrift für das Gymnasialwesen 73,., 1919; 1500.; pp.37-41 (Offprint). (Box 32)
  - Maas, Paul, "Zu den neuen Klassikertexten der Oxyrhynchos-Papyri (vol. IX)," Berliner philologische Wochenschrift, no.34., 1912; 1501.; (Offprint, annotated). (Box 32)
  - Maas, Paul, "Zu einigen hellenistischen Spottepigrammen" Studi italiani di filologia classica n.s. 15,., 1938; 1502.; pp.79-81 (Offprint, inscribed, annotated). (Box 32)
    Removed to Correspondence, Maas, Paul, to Paul Friedländer, November 8, 1937. Autograph postcard signed.
  - Maas, Paul, "Zu griechischen Wörtern" Zeitschrift für vergleichende Sprachforschung 60,., 1933; 1503.; pp.285-286 (Offprint). (Box 32)
  - Maas, Paul, "Zum Gesetz von Gortys" Zeitschrift für vergleichende Sprachforschung 58, []., 1931; 1504.; pp.266-268 (Offprint) (bound with his "Zu Korinna"ibid pp.268-269). (Box 32)
  - Maas, Paul, "Zum griechischen Feuerruf" Zeitschrift für vergleichende Sprachforschung 53, s.a., 1505.; pp.311-312 (Offprint). (Box 32)
  - Maas, Paul, "Zum grichischen Wortschatz" Annuaire de I'institut de philologie et d'histoire orientales et slaves 6,., 1938; 1506.; pp.129-132 (Offprint). (Box 32)
  - Maas, Paul, "Zum Text der Hymnen des Kallimachos" (proof, )., July 19, 1921; 1507. (Box 32)
  - Another copy (proof,., July 19, 1921; 1508.; Inscribed "Dankel," annotated). (Box 32)
  - Maas, Paul, "Zum Text der Hymnen des Kallimachos.", 1509.; (Proof, October 1, 1921, annotated). (Box 32)
  - Maas, Paul, "Zur Verskunst des Nonnos" Byzantinischer Zeitschrift 27, s.a., 1510.; pp.17-18 (Offprint) (box 3). (Box 32)
  - Maas, Paul, fragment, incipit "193 f. Die zwei Halbverse habe ich trotz....", 1511.; (Offprint). (Box 32)
  - Maas, Paul, review: Anthologie grecque. Première partie ed. Waltz, t. I-III. Gnomon 7,., 1931; 1512.; pp.577-178 (Offprint). (Box 32)
  - Maas, P(aul), review: Anthologia lyrica ed. Diehl, Deutsche Literaturzeitung., 1924; 1513.; cc. 1005-10 (Offprint). (Box 32)
  - Maas, P(aul), review: Braune's Nonnos und Ovid, Byzantinische Zeitschrift 35., 1514.; pp.385-387 (Offprint). (Box 32)
  - Maas, Paul, review: Crusius's Die Mimiamben des Herondas; Herzog's Herondea, Deutsche Literaturzeitung., 1926; 1515.; cc. 2226-2229 (Offprint). (Box 32)
  - Maas, Paul, review: Drews' Der Ideengehalt von Richard Wagners dramatischen Dichtungen. Gnomon 8,., 1932; 1516.; pp.174-176 (Offprint). (Box 32)
  - Maas, Paul, review: Fuchs' Die höheren Schulen von Konstantinopel im Mittelalter. Gnomon 4,., 1928; 1517.; p.59 (Offprint). (Box 32)
  - Maas, Paul, review: de Groot's Wesen und Gesetze der Caesur. Gnomon 12,., 1936; 1518.; pp.95-97 (Offprint). (Box 32)
  - Maas, Paul, review: Hunt's Tragicorum Graecorum Fragmenta Papyracea, Deutsche Literaturzeitung., 1912; 1519.; cc. 2781-2784 (Offprint). (Box 32)
  - Maas, Paul, review: Joannis Kyriotis Geometrae hymni ed. Sajdak. Gnomon 7,., 1931; 1520.; pp.430-433 (Offprint). (Box 32)
  - Another copy., 1521.; (Offprint). (Box 32)
  - M(aas), P(aul), review: Liddell-Scott-Jones, A Greek-English Lexicon, [Journal of Hellenic Studies]., 1936; 1522.; p.261 (Offprint). (Box 32)
  - Another copy., 1523.; (Offprint). (Box 32)
  - Maas, Paul, review: Luciani quae feruntur Podagra et Ocypus ed. Zimmermann, Deutsche Literaturzeitung., September 4, 1909; 1524.; cc. 2272-2276 (Offprint). (Box 32)
  - Maas, Paul, review: Mercati's Intomo all" autore del came EIS TA EN pY?IOIS ?EPMA;, s.l. s.a., 1525.; pp.358-359 (Offprint). (Box 32)
  - Maas, Paul, review: Nonni Panopolitani Dionysiaca rec. Ludwich, t. I, Deutsche Literaturzeitung., 1910; 1526.; cc. 2586-2588 (Offprint). (Box 32)
  - M(aa)s, P(aul), review: Olympiodori philosophi in Platonis Gorgiam commentaria edidit W. Norvin, Byzantinische Zeitschrift 37,., 1937; 1527.; pp.181-186 (Offprint, annotation). (Box 32)
  - Maas, Paul, review: Oxyrhynchus Papyri Part VIII, Berliner philologische Wochenschrift., 1911; 1528.; cc. 1213-1220 (Offprint, inscribed). (Box 32)
  - Maas, Paul, review: Oxyrhynchus Papyri Part IX, Berliner philologische Wochenschrift 33,., February 22, 1913; 1529.; cc. 225-229 (Whole number, cc. 225-256). (Box 32)
  - Maas, Paul, review: Peppink's Observationes in Athenaei Deipnosophistas, Byzantinische Zeitschrift 37,., 1937; 1530.; pp.185-186 (Offprint, annotated). (Box 32)
  - Maas, Paul, review: Porzig's Aischylos, Deutsche Literaturzeitung., 1927; 1531.; cc. 350-351 (Offprint). (Box 32)
  - Maas, Paul, review: Schroeder's Binnenresponsion in den Singversen der Griechen; Cantica Aeschylea, Berliner philologische Wochenschrift 27,., June 8, 1907; 1532.; cc. 705-717 (717 -736) (Whole number). (Box 32)
  - Maas, Paul, review: Schroeder's Horazens Versmasse, Berliner philologische Wochenschrift., 1911; 1533.; cc. 707-714 (Offprint). (Box 32)
  - Another copy., 1534.; (Offprint). (Box 32)
  - Maas, Paul, review: Sophoclis cantica digessit Schroeder; Aristophanes cant, digessit Schroeder; Schroeder, Vorarbeiten zur griechischen Versgeschichte, Berliner philologische Wochenschrift, no.46., 1909; 1535.; cc. 1-10 (Offprint). (Box 32)
  - Maas, Paul, review: Wilamowitz's Heilige Gesetze, Deutsche Literaturzeitung 40,., 1927; 1536.; cc. 1951-1954 (Offprint). (Box 32)
  - Maas, Paul, review: Witte's Singular und Plural, Berliner philologische Wochenschrift 28,., November 7, 1908; 1537.; cc. 1406-1416 (Whole number, 1393-1424). (Box 32)
  - Maass, Ernst, "äschylus und Aristophanes" Neue Jahrbücher für das klassische Altertum 31,., 1913; 1538.; pp.627-636 (Offprint, annotated). (Box 32)
  - Maass, Ernestus, "De tribus Philetae carminibus commentatio" in Indices lectionum et publicarum et privatarum quae in academia Marpurgensi, Marpurgj: typis academicis Roberti Friedrich,., 1895; 1539. (Box 32)
  - Maass; Ernst, "Die Erigone des Sophokles" Philologus 77, s.a., 1540.; pp.1-25 (Offprint). (Box 32)
  - Maass, Ernst, "Die Lebenden und die Toten" s.l. s.a., 1541.; pp.205-218 (Offprint). (Box 32)
  - Maass, Ernst, "Hekate und ihre Hexen" and "Aphaia" Zeitschrift für die vergleichende Sprachforschung 50, s.a., 1542.; pp.219-231, 231-233 (Offprint). (Box 32)
  - Magirus, Karl, "Was heisst decumates agri?" Der Universität Tubingen zum 450j. Jubiläum, Ulm 1927., 1543.; pp.1-8 (Offprint, inscribed to [P]F). (Box 32)
  - Maguire, Joseph P., "Some Greek Views of Democracy and Totalitarianism" Ethics 56,., 1946; 1543.; pp.136-143 (Offprint). (Box 32)
  - Mahlow, Georg, "Die griechischen Dichter und ihre Sprache" Geisteskultur 37, []., ca. 1928; 1545.; pp.185-192 (Offprint, inscribed to PF). (Box 32)
  - Mahnke, Dietrich, "Der Barock-Universalismus des Comenius" Zeitschrift für Geschichte der Erziehung und des Unterrichts 22,., 1932; 1546.; pp.61-90 (Offprint, annotated). (Box 32)
  - Mahnke, Dietrich, "Der Zeitgeist des Barock und seine Verewigung in Leibnizens Gedankenwelt" Zeitschrift für Deutsche Kulturphilosophie 2,., 1936; 1547.; pp.95-126 (Offprint, marked). (Box 32)
  - Malkiel, Yakov, "The Development of -ivu in Latin and Romance" Language 17,., April-June 1941; 1548.; pp.99-118 (Offprint). (Box 32)
  - Malkiel, Yakov, "The Etymology of Hispanic 'que(i)xar'" Language 21,., July-September 1945; 1549.; pp.142-183 (Offprint, inscribed to PF). (Box 32)
  - Malkiel, Yakov, "The Etymology of Portuguese 'iguaria'" Language 20,., July-September 1944; 1550.; pp.108-130 (Offprint). (Box 32)
  - Malkiel, Yakov, "Three Old French Sources of the English 'Arriv-al, Withdraw-al' Type" The Journal of English and Germanic Philology 43,., January 1944; 1551.; pp.80-87 (Offprint). (Box 32)
  - Malkiel, Yakov, review: Asín's "Historia de la lengua Espanola," Language 21,., April-June 1945; 1552.; pp.113-120 (Offprint). (Box 32)
  - Malkiel, Yakov, review: Sacks's "The Latinity of Dated Documents in the Portuguese Territory," Language 18,., October-December 1942; 1553.; pp.292-297 (Offprint). (Box 32)
  - Malten, Ludolf, "Aineias" Archiv für Religionswissenschafi 29, s.a., 1554.; pp.33-59 (Offprint, inscribed). (Box 32)
  - Malten, L(udolf), "Altorphische Demetersage" Archiv für Religionswissenschaft 12., 1555.; pp.418-446 (Offprint, inscribed, annotated). (Box 32)
  - Malten, Ludolf, "August Friekcnhaus, 1882-1925" Jahresbericht über die Fortschritte der klassischen Altertumswissenschaft, Nekrologe, 210B., 1926; 1556.; pp.1-29 (Offprint). (Box 32)
  - Malten, Ludolf, "Der Raub der Kore" Archiv für Religionswissenschaft 12,., 1909; 1557.; pp.285-312 (Offprint, inscribed). (Box 32)
  - Malten, Ludolf, "Ein Alexanderinisches Gedicht vom Raube der Kore" Hermes 45,., 1910; 1558.; pp.506-553 (Offprint, inscribed). (Box 32)
  - Malten, Ludolf, "Hephaistos" Jahrbuch des kaiserlich deutschen archäolosgischen Instituts 27,., 1912; 1559.; pp.232-264 (Offprint, inscribed). (Box 32)
  - Malten, Ludolf, "Leichenspiel und Totenkult" Mitteilungen des deutschen archäologischen Instituts, Römische Abteilung 38/39,., 1923/24; 1560.; pp.300-340 (Offprint). (Box 32)
  - Malten, Ludolf, review: Aly's Der kretische Apollonkult, Berliner philologische Wochenschrift., 1910; 1561.; cc. 1-8 ( = 332-339) (Offprint, inscribed, annotated). (Box 32)
  - Marbach, Oswald, Dramaturgie des Aristoteles, Leipzig: Hermann Fries,., 1861; 1562. (Box 32)
  - Marg, Walter, "Das erste Lied des Demodokos" Navicula Chiloniensis: Studio philologa Felici Jacoby, Leiden., 1956; 1563.; pp.16-29 (Offprint, inscribed). (Box 32)
  - Martin, Victor, "Le problème du Socrate historique" Revue de théologie et de philosophic., 1935; 1564.; pp.1-26 (Offprint, inscribed). (Box 32)
  - Martin, Victor, "Recensement périodique et réintégration du domicile légal" Atti del IV congresso intemazionale di papirologia, Milan., 1936; 1565.; pp.225-250 (Offprint, inscribed). (Box 32)
  - Marx, Fridericus, "Interpretationum hexada alteram" Index lectionum in academia Rostochiensi., 1889/90; 1566.; (Pamphlet). (Box 32)
  - Mau, A., "Das grosse Theater in Pompeji" Mitteilungen K.D. Archaeologischen Instituts 21,., 1906; 1567.; pp.1-56 (Offprint). (Box 32)
  - Mau, A., "Die alte Säule in Pompeji" Mitteilungen K.D. Archaeologischen Instituts 23,., 1908; 1568.; pp.78-102 (Offprint). (Box 32)
  - Mau, A., "Die Säulenstümpe des dorischen Tempels in Pompeji" Mitteilungen K.D. Archaeologischen Instituts 23,., 1908; 1569.; pp.103-105 (Offprint). (Box 32)
  - Mautner, Karl, "Ueber Xenophons wirtschaftliche Auschauungen" Zeitschrift für Agrarpolitik 12.4,., April 1914; 1570.; cc. 146-154 (Whole number: cc. 146-207). (Box 32)
  - Mayer-Gross, W./Lipps, H(ans), "Das Problem der Primitiven Denkformen" Philosophische Anzeigen 4,., 1930; 1571.; pp.51-77 (Offprint, inscribed). (Box 32)